臺灣臺北地方法院交通事件裁定　　　 100年度交聲字第2562號
原處分機關　臺北市交通事件裁決所
異　議　人
即受處分人　黃方燕　38歲（民國62年3月6日生）
　　　　　　　　　　外僑居留證統一證號：AD00000000號
上列異議人即受處分人因違反道路交通管理處罰條例案件，對於
臺北市交通事件裁所100 年10月19日所為之北市交裁警字第22-A
01XC5961號處分，聲明異議，本院裁定如下：
    主  文
異議駁回。
    理  由
一、原處分意旨略以：異議人即受處分人黃方燕駕駛車牌號碼13
    55-A3 號自用小客車於民國100 年4 月4 日中午12時36分許
    ，行經臺北市○○路○ 段，因發生交通肇事之事故，而為臺
    北市政府警察局士林分局交通分隊員警逕行製單舉發有「在
    多車道右轉彎，不先駛入外側車道」之違規行為，嗣經原處
    分機關依道路交通管理處罰條例第48條第1 項第4 款及第63
    條第1 項第1 款（原處分漏載第1 款）之規定，處罰鍰新臺
    幣（下同）900 元，記違規點數1 點等語。
二、聲明異議意旨略以：員警於事故現場並未對此案表示要開單
    告發，為何於事後數月才收到罰單。肇事地點為橋樑下坡處
    ，因外側第2 車道下坡處之路面標示有如附圖二之符號，因
    此造成誤判為可於該車道右轉等語。
三、按指向線，用以指示車輛行駛方向。以白色箭頭劃設於車道
    上。本標線設於交岔路口方向專用車道上與禁止變換車道線
    配合使用時，車輛須循序前進，並於進入交岔路口後遵照所
    指方向行駛。本標線之式樣，依其目的規定如左：一、指示
    直行：直線箭頭。…三、指示直行與轉彎：直線與弧形合併
    之分岔箭頭；再汽車行駛至交岔路口右轉彎時，應距交岔路
    口30公尺前顯示方向燈或手勢，換入外側車道、右轉車道或
    慢車道，駛至路口後再行右轉，道路交通標誌標線號誌設置
    規則第188 條、道路交通安全規則第102 條第1 項第4 款分
    別定有明文。次按汽車駕駛人在多車道右轉彎，不先駛入外
    側車道者，處600 元以上1,800 元以下罰鍰，並記違規點數
    1 點，道路交通管理處罰條例第48條第1 項第4 款、第63條
    第1 項第1 款，亦有明文。末按道路交通管理處罰條例第90
    條規定：「違反本條例之行為，自行為成立之日起；行為有
    連續或繼續之狀態者，自行為終了之日起，逾3 個月不得舉
    發」。
四、經查：
  (一)異議人駕駛車牌號碼1355-A3 號自用小客車，於100 年4 月
    4 日中午12時36分，南往北直行臺北市○○路○ 段共4 車道
    之外側第2 車道，往東右轉通河街時，與同向直行外側第1
    車道之車輛發生碰撞事故，而為警舉發有「在多車道右轉彎
    ，不先駛入外側車道」之違規事實，為異議人所不爭執，並
    有臺北市政府警察局交通警察大隊道路交通事故初步分析研
    判表、臺北市政府警察局士林分局交通分隊A3類道路交通事
    故調查報告表、道路交通事現場圖、交通事故補充資料表、
    交通事故談話紀錄表、照片4 張在卷可稽，是異議人確有於
    上開時間、上開路段在多車道右轉彎未先駛入外側車道之違
    規事實。
  (二)異議人雖以前詞置辯，惟查：該路段外側第2 車道下坡處係
    標示如附圖一所示之指示直行之直線箭頭，並非標示如附圖
    二所示指示直行與轉彎之分岔箭頭乙節，有照片2 紙附卷可
    稽，是並無異議人所指，造成誤判可於該車道右轉之情形。
    再本件異議人違規行為係發生於100 年4 月4 日，員警製單
    舉發日期為100 年4 月25日，有臺北市政府警察局舉發違反
    道路交通管理事件通知單存卷可佐，則亦未逾行為終了後應
    於3 個月內舉發之規定。
五、綜上所述，異議人確有於上揭時地在多車道右轉彎，不先駛
    入外側車道之違規行為，而異議人直至收受裁決書後，始於
    100 年11月8 日聲明異議，逾指定之應到案日期（即100 年
    5 月23日）60日以上，是原處分機關以異議人違反道路交通
    管理處罰條例第48條第1 項第4 款及違反道路交通管理事件
    統一裁罰基準表等規定，裁處罰鍰900 元，並依同條例第63
    條第1 項第1 款（原處分漏載第1 款）規定，記違規點數1
    點，核無不當；本件異議為無理由，應予駁回。
據上論斷，應依道路交通案件處理辦法第18條，裁定如主文。
中    華    民    國   100    年    12    月    15    日
                         刑事第十三庭法  官  黃愛真
上正本證明與原本無異。
如不服本裁定，應於裁定送達後5日內向本院提出抗告狀。
                                     書記官  許翠燕
中    華    民    國   100    年    12    月    19    日